
# Kven numerals 

# Numeral inflection
Numeral inflection is like nominal, except that numerals compound in all
forms which requires great amount of care in the inflection patterns.


*Numeral nominative back examples:*


*Numeral nominative front examples:*


*Numeral nominative plural back examples:*
* *kahđet:* `kaksi+Num+Pl+Nom`


*Numeral nominative plural front examples:*
* *yhđet:* `yksi+Num+Pl+Nom`


*Numeral weak singular back examples:*
* *kahđen:* `kaksi+Num+Sg+Gen`
* *kahđela:* `kaksi+Num+Sg+Ade`
* *kahđelta:* `kaksi+Num+Sg+Abl`
* *kahđele:* `kaksi+Num+Sg+All`
* *kahđessa:* `kaksi+Num+Sg+Ine`
* *kahđesta:* `kaksi+Num+Sg+Ela`
* *kahđeksi:* `kaksi+Num+Sg+Tra`
* *kahđetta:* `kaksi+Num+Sg+Abe`




*Numeral weak singular front examples:*
* *yhđen:* `yksi+Num+Sg+Gen`
* *yhđelä:* `yksi+Num+Sg+Ade`
* *yhđeltä:* `yksi+Num+Sg+Abl`
* *yhđele:* `yksi+Num+Sg+All`
* *yhđessä:* `yksi+Num+Sg+Ine`
* *yhđestä:* `yksi+Num+Sg+Ela`
* *yhđeksi:* `yksi+Num+Sg+Tra`
* *yhđettä:* `yksi+Num+Sg+Abe`




*Numeral strong singular back examples:*
* *kahtena:* `kaksi+Num+Sg+Ess`




*Numeral strong singular front examples:*
* *yhtenä:* `yksi+Num+Sg+Ess`




*Numeral weak plural back examples:*
* *kaksila:* `kaksi+Num+Pl+Ade`
* *kaksilta:* `kaksi+Num+Pl+Abl`
* *kaksile:* `kaksi+Num+Pl+All`
* *kaksissa:* `kaksi+Num+Pl+Ine`
* *kaksista:* `kaksi+Num+Pl+Ela`
* *kaksiksi:* `kaksi+Num+Pl+Tra`
* *kaksitta:* `kaksi+Num+Pl+Abe`




*Numeral weak plural front examples:*
* *yksilä:* `yksi+Num+Pl+Ade`
* *yksiltä:* `yksi+Num+Pl+Abl`
* *yksile:* `yksi+Num+Pl+All`
* *yksissä:* `yksi+Num+Pl+Ine`
* *yksistä:* `yksi+Num+Pl+Ela`
* *yksiksi:* `yksi+Num+Pl+Tra`
* *yksittä:* `yksi+Num+Pl+Abe`




*Numeral weak plural back strong examples:*
* *kaksina:* `kaksi+Num+Pl+Ess`
* *kaksine:* `kaksi+Num+Pl+Com`


*Numeral weak plural back strong examples:*
* *kaksina:* `kaksi+Num+Pl+Ess`
* *kaksine:* `kaksi+Num+Pl+Com`


*Numeral weak plural front strong examples:*
* *yksinä:* `yksi+Num+Pl+Ess`
* *yksine:* `yksi+Num+Pl+Com`


*Numeral weak plural front strong examples:*
* *yksinä:* `yksi+Num+Pl+Ess`
* *yksine:* `yksi+Num+Pl+Com`




*Numeral singular partitive a examples:*
* *kahđeksee:* `kahđeksen+Num+Sg+Par` (Eng. !eight)



*Numeral singular partitive a poss aan examples:*
* *kolmee:* `kolme+Num+Sg+Par` (Eng. !three)


*Numeral singular partitive ta examples:*
* *kuutta:* `kuusi+Num+Sg+Par` (Eng. !six)


*Numeral singular partitive tä examples:*
* *viittä:* `viisi+Num+Sg+Par` (Eng. !five)




*Numeral singular illative an examples:*
* *kahđeksheen:* `kahđeksen+Num+Sg+Ill`


*Numeral singular illative en back examples:*
* *kolmheen:* `kolme+Num+Sg+Ill`


*Numeral singular illative en front examples:*
* *viitheen:* `viisi+Num+Sg+Ill`


*Numeral singular illative in back examples:*
* *miljardhiin:* `miljardi+Num+Sg+Ill` (Eng. !billion)




*Numeral plural partitive ia examples:*
* *kaksii:* `kaksi+Num+Pl+Par`









*Numeral plural partitive ja examples:*
* *miljardii:* `miljardi+Num+Pl+Par`


*Numeral plural genitive ien back examples:*
* *kaksiin:* `kaksi+Num+Pl+Gen`









*Numeral plural genitive ten back examples:*
* *kuussiin:* `kuusi+Num+Pl+Gen`
* *kuutten:* `kuusi+Num+Pl+Gen` (Eng. !kuussiin on tärkeämpi)


*Numeral plural genitive ten front examples:*
* *viissiin:* `viisi+Num+Pl+Gen`
* *viitten:* `viisi+Num+Pl+Gen` (Eng. !viissiin on tärkeämpi)


*Numeral plural genitive in back examples:*


*Numeral plural genitive in front examples:*


*Numeral plural illaive ihin bavk examples:*
* *miljardhiin:* `miljardi+Num+Pl+Ill`


*Numeral plural illaive iin back examples:*
* *kakshiin:* `kaksi+Num+Pl+Ill`





*Numeral possessive back examples:*
* *kahteni:* `kaksi+Num+Sg+Nom+PxSg1` (Eng. !Kainun kielessä possessiivisuffiksiita käytethään aika vähän. Annamme niiden olla täällä toistaiseksi.)


*Numeral possessive front examples:*
* *yhteni:* `yksi+Num+Sg+Nom+PxSg1`


*Numeral possessive back aan examples:*
* *kolmeensa:* `kolme+Num+Sg+Par+PxSg3`


*Numeral possessive back eenback examples:*
* *kahđeksensa:* `kaksi+Num+Sg+Tra+PxSg3`
* *kahđekseen:* `kaksi+Num+Sg+Tra+PxSg3`


*Numeral possessive back een front examples:*
* *neljeksensä:* `nelje+Num+Sg+Tra+PxSg3`
* *neljekseen:* `nelje+Num+Sg+Tra+PxSg3`


*Numeral possessive back ään examples:*
* *viittänsä:* `viisi+Num+Sg+Par+PxSg3`
* *viittään:* `viisi+Num+Sg+Par+PxSg3`


*Numeral clitic back examples:*


*Numeral clitic front examples:*


































* **LEXICON ARABICCASES**  adds +Arab

* **LEXICON ARABICCASE**  adds +Arab

* **LEXICON ARABICCASE0**  adds +Arab

















* * *
<small>This (part of) documentation was generated from [../src/fst/affixes/numerals.lexc](http://github.com/giellalt/lang-fkv/blob/main/../src/fst/affixes/numerals.lexc)</small>